臺灣臺中地方法院刑事裁定
110年度聲判字第169號
聲  請  人  
即  告訴人  黃銘煌
被      告  楊純傑


上列聲請人即告訴人因被告妨害自由案件，不服臺灣高等檢察署
臺中檢察分署檢察長110年度上聲議字第2105號駁回再議之處分
（原不起訴處分案號：臺灣臺中地方檢察署110年度偵字第17390
號），聲請交付審判，本院裁定如下：
    主    文
聲請駁回。
    理    由
一、按聲請人不服上級法院檢察署檢察長或檢察總長認再議為無
    理由而駁回之處分者，得於接受處分書後10日內委任律師提
    出理由狀，向該管第一審法院聲請交付審判；法院認為交付
    審判之聲請不合法或無理由者，應駁回之，刑事訴訟法第25
    8 條之1 第1 項、第258 條之3 第2 項前段分別定有明文。
    本件聲請人即告訴人（下稱聲請人）黃銘煌以被告楊純傑涉
    犯恐嚇危害安全罪嫌，向臺灣臺中地方檢察署提出告訴，經
    該署檢察官以110年度偵字第17390號為不起訴之處分後，聲
    請人不服，聲請再議，亦據臺灣高等檢察署臺中檢察分署檢
    察長於民國110年9月3日以110年度上聲議字第2105號駁回再
    議。上開臺灣高等檢察署臺中檢察分署檢察長之處分書於11
    0年9月9日送達予聲請人後，因聲請人具有律師資格而為執
    業律師，故於同年9月16日具狀向本院聲請交付審判一節，
    業經本院依職權調取臺灣臺中地方檢察署及臺灣高等檢察署
    臺中檢察分署上開案件卷宗核閱無訛，並有刑事聲請交付審
    判狀上本院收狀日期戳章可憑，是本件聲請於程序上並無不
    合，先予敘明。
二、聲請交付審判意旨略以：如附件。
三、按刑事訴訟法第258條之1規定，告訴人得向法院聲請交付審
    判，揆其立法意旨，係法律對於「檢察官不起訴裁量權」制
    衡之一種外部機制，法院之職責僅在就檢察官所為不起訴處
    分是否正確加以審查，藉以防止檢察機關濫權。是刑事訴訟
    法第258條之3第4項規定:「法院為交付審判之裁定時，視為
    案件已提起公訴。」，則交付審判之裁定自以訴訟條件俱已
    具備，別無應不起訴處分之情形存在為前提。依此立法精神
    ，同法第258條之3第3項規定法院審查聲請交付審判案件時
    「得為必要之調查」，其調查證據之範圍，更應以偵查中曾
    顯示之證據為限，不得就告訴人新提出之證據再為調查，亦
    不得蒐集偵查卷以外之證據，否則，將與刑事訴訟法第260
    條之再行起訴規定，混淆不清，亦將使法院兼任檢察官而有
    回復「糾問制度」之虞；且法院裁定交付審判，即如檢察官
    提起公訴使案件進入審判程序，是法院裁定交付審判之前提
    ，必須偵查卷內所存證據已符合刑事訴訟法第251條第1項規
    定「足認被告有犯罪嫌疑」檢察官應提起公訴之情形，亦即
    該案件已經跨越起訴門檻，否則，縱或法院對於檢察官所認
    定之基礎事實有不同判斷，但如該案件仍須另行蒐證偵查始
    能判斷應否交付審判者，因交付審判制度並無如同再議救濟
    制度得為發回原檢察官續行偵查之設計，法院仍應依同法第
    258條之3第2項前段規定，以聲請無理由裁定駁回。
四、經查，原不起訴處分及原駁回再議處分之理由暨事證，業經
    本院調取該等偵查案卷詳予審認核閱屬實，且各項論點均屬
    有據，未見有與卷證資料相違，或違背經驗法則、論理法則
    之處。茲就聲請人聲請交付審判的理由，補充說明如下： 
㈠、按刑法第305條之恐嚇罪，所稱以加害生命、身體、自由、名
    譽、財產之事，恐嚇他人者，係指以使人生畏怖心為目的，
    而通知將加惡害之旨於被害人而言（最高法院52年台上字第
    751號判例意旨參照）。易言之，刑法第305條恐嚇危害安全
    罪之成立，須以行為人基於恐嚇他人之故意，以加害生命、
    身體、自由、名譽、財產之事通知他人，致被害人之心理狀
    態陷於危險不安，心生畏怖，致生危害於安全者，始足當之
    。其通知之內容，限於所列舉對於生命、身體、自由、名譽
    、財產之加害事實，且須行為人以人力而直接或間接得加支
    配掌握者。又行為人對於被害人為惡害通知之內容是否合於
    刑法上恐嚇之內涵，須綜觀被告通知之全部內容為判斷，不
    能僅節錄隻字片語斷章取義遽為認定，且所通知內容是否屬
    於「加惡害」之事，須該言語或文字在一般人客觀上均認為
    係足以使人心生畏怖，始足當之。至於是否足以使人心生畏
    怖，應依社會一般觀念衡量之，行為人之言語、文字或舉動
    ，縱有偏激不可取之處，惟依社會一般觀念，客觀上尚未達
    足以使人心生畏怖之程度者，即難認屬惡害之通知，而不能
    率以刑法第305條恐嚇罪責相繩。
㈡、本件被告固有於110年3月29日0時35分許，至聲請人位在臺中
    市○區○○路0段000號之工作處所，潑灑不明液體、黃色油脂
    之行為，業據被告於警詢時坦承在卷（見偵卷第25至27頁）
    ，並有現場照片、監視器畫面截圖在卷可稽（見偵卷第89至
    93頁），但單純潑灑不明液體、黃色油脂之行為，倘未與其
    他具有威脅、恫嚇性之言語、文字或舉動相結合，而可解為
    係在傳達將加害他人生命、身體、自由、名譽、財產之事者
    ，縱令其內容足以使人嫌惡、不快或不安等，仍非刑法意義
    下之惡害通知，而與刑法恐嚇罪之客觀要件不合。依告訴意
    旨所指及卷內證據，本件被告除了潑灑不明液體、黃色油脂
    之行為外，並無其他任何具有威脅、恫嚇性之言語、文字或
    舉動，從形式上觀察，尚無從解為有何足以傳達將要加害任
    何人生命、身體、自由、名譽、財產之意思，則被告上開潑
    灑不明液體、黃色油脂之行為，縱有偏激不可取之處，惟依
    一般社會常情，實難認係刑法恐嚇罪之惡害通知，而不能逕
    以恐嚇罪相繩。
五、綜上所述，本件依卷內現存證據，無法認定被告有聲請人所
    指之恐嚇危害安全犯行，原不起訴處分書及駁回再議處分書
    就聲請人所指前揭罪嫌依卷內所存證據調查結果，無明顯悖
    於經驗法則、論理法則或其他證據法則之處，於法均無違誤
    ，聲請意旨猶執前詞，對原處分加以指摘，求予交付審判，
    非有理由，應予駁回。
據上論斷，應依刑事訴訟法第258條之3第2項前段，裁定如主文
。
中　　華　　民　　國　　111 　年　　2 　　月　　 8　　日
                  刑事第三庭  審判長法  官  劉麗瑛
                                    法  官  蔡宗儒
                                    法  官  簡志宇
以上正本證明與原本無異。
本件不得抗告。　　
                                    書記官  林勝彥　
中　　華　　民　　國　　111 　年　　2 　　月　　8 　　日